臺灣臺中地方法院刑事判決
111年度金訴字第1389號
公  訴  人  臺灣臺中地方檢察署檢察官
被      告  葉庭安


上列被告因詐欺等案件，經檢察官提起公訴（111年度少連偵字
第257號），被告於本院準備程序就被訴事實為有罪之陳述，經
告知簡式審判程序之旨，並聽取當事人之意見後，本院合議庭裁
定由受命法官獨任進行簡式審判程序，判決如下：
    主          文
乙○○犯三人以上共同詐欺取財罪，處有期徒刑壹年貳月。緩刑參
年，緩刑期間付保護管束，並應於本判決確定之日起貳年內，向
檢察官指定之政府機關、政府機構、行政法人、社區或其他符合
公益目的之機構或團體，提供壹佰貳拾小時之義務勞務，以及接
受受理執行之地方檢察署所舉辦之法治教育參場次。
扣案之iPhone行動電話壹支（IMEI：000000000000000、含門號0
000000000號SIM卡壹張）、中國信託銀行自動櫃員機交易明細表
壹張均沒收。
扣案之現金新臺幣捌萬元、臺灣土地銀行帳號000000000000號帳
戶之提款卡壹張均應發還丙○○。
    犯罪事實及理由
一、本案被告乙○○所犯為死刑、無期徒刑、最輕本刑為3年以上
    有期徒刑以外之罪，其於準備程序就前揭被訴事實為有罪之
    陳述，經受命法官告知簡式審判程序之旨，並聽取其與公訴
    人之意見後，本院認無不得或不宜改依簡式審判程序進行之
    處，爰依刑事訴訟法第273條之1第1項、第284條之1規定，
    裁定本案由受命法官獨任進行簡式審判程序，合先敘明。
二、按組織犯罪防制條例第12條第1項明定「訊問證人之筆錄，
    以在檢察官或法官面前作成，並經踐行刑事訴訟法所定訊問
    證人之程序者為限，始得採為證據。」，本案關於證人之警
    詢筆錄，既非在檢察官或法官面前作成，依上述規定，自不
    得作為認定被告涉犯組織犯罪防制條例罪名之事證，是少年
    陳○諺、告訴人丙○○之警詢筆錄，於認定被告違反組織犯罪
    防制條例罪名時並無證據能力。
三、犯罪事實：乙○○基於參與犯罪組織之犯意，於民國111年5月
    間某日透過友人廖芃昀加入通訊軟體telegram暱稱「財源滾
    滾」、「淫水濕緣」、「Mm」、少年陳○諺等人所組成3人以
    上，以實施詐術為手段，具有持續性或牟利性之結構性詐欺
    犯罪組織（下稱本案詐欺集團），並於該集團中負責交付人
    頭卡片予車手，並於車手提領款項時，在旁把風，報酬為車
    手提領金額之2％。乙○○即與本案詐欺集團成員共同意圖為自
    己不法之所有，基於三人以上共同犯詐欺取財（無積極證據
    可認乙○○對本案詐欺集團以冒用政府機關或公務員名義犯詐
    欺取財有所認識）、以不正方法由自動付款設備取得他人之
    物，及掩飾、隱匿他人犯罪所得之去向、所在洗錢犯意聯絡
    ，由本案詐欺集團不詳成員先後假冒戶政事務所人員、警察
    及檢察官，於111年4月19日9時40分許接續撥打電話予丙○○
    佯稱：因個資外洩被利用涉及綁票案件，全案將由地檢署指
    揮偵辦，將會協助其處理資金財產公證，須交付其所有之金
    融機構帳戶提款卡云云，並要求丙○○加入通訊軟體LINE暱稱
    「張志杰」之人為好友方便聯繫云云，致丙○○因此陷於錯誤
    ，依指示於同年4月20日13時許，在臺南市○區○○路0段000號
    「哥爸妻夫飯店」前交付其名下第一商業銀行（帳號不詳）
    、彰化商業銀行（帳號不詳）、中華郵政股份有限公司（帳
    號不詳）、臺灣土地銀行帳號000000000000號帳戶之提款卡
    予本案不詳詐欺集團成員。嗣本案詐欺集團成員取得上開提
    款卡4張後，由「Mm」於同年5月19日20時許，在臺中市北區
    一中街麥當勞斜對面之某停車場內，將上開臺灣土地銀行帳
    戶提款卡予乙○○，並指示乙○○與少年陳○諺持該提款卡提領
    帳戶內款項，渠等於同日20時13分至20時35分許之間，一同
    前往臺中市○區○○街00號之統一超商一中門市，由少年陳○諺
    於上開時間、地點，以上開臺灣土地銀行帳戶之提款卡插入
    自動櫃員機及輸入密碼，使自動櫃員機辨識系統對於真正持
    卡人之判別陷於錯誤，誤認係有提款權限之人，以此不正方
    法接續自該帳戶內，提領新臺幣（下同）2萬元、2萬元、2
    萬元、2萬元，共計8萬元，乙○○則在旁把風，以此方法製造
    金流追查斷點，隱匿詐欺犯罪所得之去向、所在。嗣因渠等
    2人形跡可疑，為在場執行防手專案勤務之員警察覺有異而
    上前盤查，渠等2人當場坦承加入詐欺集團，為警以現行犯
    逮捕，並扣得上開詐欺贓款8萬元、臺灣土地銀行帳戶提款
    卡1張、乙○○所有之iPhone行動電話1支（IMEI：0000000000
    00000、含門號0000000000號SIM卡1張）、少年陳○諺所有之
    iPhone行動電話1支（IMEI：000000000000000、含不詳門號
    SIM卡1張）、中國信託銀行自動櫃員機交易明細表1張，而
    查悉上情。
四、證據名稱：
　㈠被告乙○○於警詢及偵訊時、本院準備程序及審理時之自白。
　㈡共犯少年陳○諺於警詢時之證述（不作為證明被告涉犯參與犯
    罪組織罪之證據）。
　㈢告訴人丙○○於警詢時之證述不作為證明被告涉犯參與犯罪組
    織罪之證據）。
　㈣告訴人與「張志杰」之LINE對話紀錄。
　㈤臺中市政府警察局第二分局搜索扣押筆錄及扣押物品目錄表
    （受搜索人：乙○○）。
　㈥臺中市政府警察局第二分局搜索扣押筆錄及扣押物品目錄表
    （受搜索人：陳○諺）。
　㈦中國信託銀行自動櫃員機交易明細表影本。
　㈧上開臺灣土地銀行帳戶存摺封面及交易明細影本。
　㈨監視器錄影畫面擷取照片。
　㈩被告扣案行動電話之通訊軟體TELEGRAM對話紀錄翻拍照片。
　共犯少年陳○諺扣案iPhone行動電話之備忘錄翻拍照片。
  扣案之現金8萬元、上開臺灣土地銀行提款卡1張、上開iPhon
    e行動電話2支、中國信託銀行自動櫃員機交易明細表1張。
五、論罪科刑：
　㈠按刑法第339條之2第1項之以不正方法由自動付款設備取得他
    人之物罪，其所謂「不正方法」，係泛指一切不正當之方法
    而言，並不以施用詐術為限，例如以強暴、脅迫、詐欺、竊
    盜或侵占等方式取得他人之提款卡及密碼，再冒充本人由自
    動提款設備取得他人之物，或以偽造他人之提款卡由自動付
    款設備取得他人之物等等，均屬之（最高法院94年度台上字
    第4023號判決意旨參照）。是核被告所為，係犯組織犯罪防
    制條例第3條第1項後段之參與犯罪組織罪、刑法第339條之4
    第1項第2款之三人以上共同.詐欺取財罪、刑法第339條之2
    第1項之以不正方法由自動付款設備取得他人之物罪、洗錢
    防制法第14條第1項之一般洗錢罪。
　㈡起訴書就被告所犯刑法第339條之2第1項以不正方法由自動付
    款設備取得他人之物罪，雖漏未引用法條，惟已記載被告及
    共犯少年陳○諺持告訴人受騙交付之上開臺灣土地銀行帳戶
    提款卡，至自動櫃員機提領告訴人帳戶款項之犯罪事實，應
    認業經起訴（最高法院102年度台上字第5043號判決意旨參
    照），且被告就此部分被訴事實業已知悉並充分加以防禦，
    且坦認不諱，並經本院告知此部分所犯罪名（見本院卷第30
    、36頁），無礙被告防禦權之行使，本院自得併予審究。
  ㈢按共同實行犯罪行為之人，在共同意思範圍以內，各自分擔
    犯罪行為之一部，彼此協力、相互補充以達其犯罪之目的者
    ，即應對於全部所發生之結果，共同負責，故不以實際參與
    犯罪構成要件行為或參與每一階段之犯罪行為為必要。又共
    同正犯之意思聯絡，原不以數人間直接發生者為限，即有間
    接之聯絡者，亦包括在內（最高法院107年度台上字第4444
    號判決意旨參照）。被告雖未始終參與本案詐欺集團各階段
    之詐欺取財行為，惟其所參與之各該行為，均屬本案詐欺集
    團犯罪計畫不可或缺之重要環節，自應就其所參與犯行所生
    之全部犯罪結果共同負責，是被告與共犯少年陳○諺、暱稱
    「財源滾滾」、「淫水濕緣」、「Mm」等人，就本案犯行均
    具犯意聯絡及行為分擔，應論以共同正犯。
　㈣被告與少年陳○諺數次提領告訴人內款項之行為，係侵害同一
    被害人之財產法益，其先後數次提款行為之獨立性極為薄弱
    ，依一般社會健全觀念，在時間差距上，難以強行分開，在
    刑法評價上，以視為數個舉動之接續施行，合為包括之一行
    為予以評價，較為合理，應成立接續犯，僅論以一罪。
　㈤按被告參與詐欺犯罪組織之先行為，與其嗣後著手實行詐欺
    、洗錢等行為間，雖在時間及場所未能完全重合，在自然意
    義上非完全一致，然三者具有階段性之緊密關聯性，並有部
    分合致，復為確保及維護犯罪組織之宗旨或目的所必要，自
    得評價為單一行為，較符合國民法律感情，如予數罪併罰，
    反有過度評價之虞（最高法院108年度台上字第337、416號
    判決意旨參照）。依前揭說明，被告以一行為同時觸犯參與
    犯罪組織罪、三人以上共同詐欺取財罪、以不正方法由自動
    付款設備取得他人之物罪、洗錢防制法第14條第1項之一般
    洗錢罪，依刑法第55條規定，應從一重之三人以上共同犯詐
    欺取財罪處斷。
　㈥被告於案發時係未滿20歲之未成年人，此有個人戶籍資料(完
    整姓名)查詢結果1份在卷可稽，自無兒童及少年福利與權益
    保障法第112條第1項前段之適用，附此敘明。
　㈦按想像競合犯之處斷刑，本質上係「刑之合併」，其所謂從
    一重處斷，乃將想像競合犯組成之評價上數罪，合併為科刑
    一罪，其所對應之刑罰，亦合併其評價上數罪之數法定刑，
    而為一個處斷刑。易言之，想像競合犯侵害數法益者皆成立
    犯罪，論罪時必須輕、重罪併舉論述，同時宣告所犯各罪名
    ，包括各罪有無加重、減免其刑之情形，亦應說明論列，量
    刑時併衡酌輕罪部分量刑事由，評價始為充足，然後依刑法
    第55條前段規定「從一重處斷」，非謂對於其餘各罪可置而
    不論。因此，法院決定處斷刑時，雖以其中最重罪名之法定
    刑，做為裁量之準據，惟於裁量其輕重時，仍應將輕罪合併
    評價在內（最高法院108年度台上字第4405號、第4408號、1
    08年度台上字第2036號判決意旨參照）。而洗錢防制法第16
    條第2項規定「犯前二條之罪，在偵查或審判中自白者，減
    輕其刑」；組織犯罪防制條例第8條第1項則規定「犯第3 條
    之罪……偵查及審判中均自白者，減輕其刑」。被告就本案違
    反組織犯罪條例及洗錢犯行，於偵查中及審理中均坦承不諱
    ，依上開規定原均應減輕其刑；而依照前揭罪數說明，被告
    就上開犯行，係從一重論處三人以上共同犯加重詐欺取財罪
    ，然就被告此部分想像競合輕罪得減刑部分，本院於依照刑
    法第57條量刑時，將併予審酌。
　㈧爰依行為人之責任，審酌現今社會詐欺事件層出不窮、手法
    日益翻新，政府及相關單位無不窮盡心力追查、防堵，大眾
    傳播媒體更屢屢報導民眾被詐欺，甚至畢生積蓄因此化為烏
    有之相關新聞，被告正值青年，應有適當之謀生能力，竟加
    入詐欺犯罪組織，與本案詐欺集團成員共同實施本案詐欺取
    財犯行，破壞社會治安，所為誠屬不該；並考量被告犯後坦
    承犯行，就參與犯罪組織及一般洗錢犯行部分，已符合相關
    自白減刑規定（學理所稱想像競合所犯輕罪之釐清作用），
    及其本案犯罪之動機、目的、手段、情節、角色分工、所生
    危害、前科素行；暨被告自述具國中肄業學歷、業工、月薪
    大約3萬4000元至3萬6000元、未婚、無需扶養照顧親屬之智
    識程度、家庭生活狀況（見本院卷第41頁）等一切情狀，量
    處如主文所示之刑，以資懲儆。
　㈨被告年紀尚輕，未曾因故意犯罪受有期徒刑以上刑之宣告，
    有臺灣高等法院被告前案紀錄表可參，其因一時失慮，致罹
    刑典，本院認被告經此偵審程序及刑之宣告，當知所警惕，
    信無再犯之虞，故認被告所宣告之刑，以暫不執行為適當，
    爰併予宣告緩刑3年，用啟自新。本院為使被告能於本案中
    深切記取教訓，避免其再度犯罪，強化其法治之觀念，爰依
    刑法第74條第2項第5、8款規定，命被告應於判決確定之日
    起2年內，向檢察官指定之政府機關、政府機構、行政法人
    、社區或其他符合公益目的之機構或團體，提供120小時之
    義務勞務，以及接受受理執行之地方檢察署所舉辦之法治教
    育3場次，並依刑法第93條第1項第2款規定，諭知緩刑期內
    付保護管束。若被告不履行上開負擔，且情節重大足認原宣
    告之緩刑難收其預期效果，而有執行刑罰之必要者，依刑法
    第75條之1第1項第4款之規定，檢察官得向法院聲請撤銷其
    緩刑之宣告，附此敘明。
六、強制工作部分：
　　按106年4月19日修正公布之組織犯罪防制條例第3條第3項規
    定：「犯第1項之罪者，應於刑之執行前，令入勞動場所，
    強制工作，其期間為3年。」（嗣107年1月3日修正公布第3
    條，但本項並未修正），司法院釋字第812號解釋認上開規
    定，就受處分人之人身自由所為限制，違反憲法比例原則及
    憲法明顯區隔原則之要求，與憲法第8條保障人身自由之意
    旨不符，應自解釋公布之日即110年12月10日起失其效力。
    從而，組織犯罪防制條例第3條第3項，既業經司法院大法官
    釋字第812號認定有違憲之情事，而自解釋公布之日起失其
    效力，本案自無從對被告宣告強制工作，附此敘明。　
七、沒收部分：
　㈠按供犯罪所用、犯罪預備之物或犯罪所生之物，屬於犯罪行
    為人者，得沒收之，刑法第38條第2項前段定有明文。又犯
    罪工具物必須屬於被告所有，或被告有事實上之處分權時，
    始得在該被告罪刑項下諭知沒收；至於非所有權人，又無共
    同處分權之共同正犯，自無庸在其罪刑項下諭知沒收（最高
    法院107年度台上字第1109號判決意旨參照）。經查：
　⒈扣案之iPhone行動電話1支（IMEI：000000000000000、含門
    號0000000000號SIM卡1張）係為被告所有，且為其與本案詐
    欺集團成員聯繫所用之物，業據被告於警詢及準備程序時供
    述在卷（見偵卷第25頁、本院卷第31頁），並有通訊軟體TE
    LEGRAM對話紀錄翻拍照片在卷可稽（見偵卷第109至112頁）
    ，應依刑法第38條第2項前段規定，宣告沒收。
  ⒉扣案之中國信託銀行自動櫃員機交易明細表1張，係被告及少
    年陳○諺提領本件告訴人帳戶後所列印之交易明細表，屬犯
    罪所生之物，應依刑法第38條第2項前段規定宣告沒收。
　⒊扣案之iPhone行動電話1支（IMEI：000000000000000、含不
    詳門號SIM卡1張），係為少年陳○諺所有，用以與被告等其
    餘詐欺集團成員聯繫所用之物，業據少年陳○諺於警詢時供
    述明確（見偵卷第41頁），並有上開行動電話備忘錄翻拍照
    片在卷可考（見偵卷第107頁），雖與本案有關，惟被告對
    此部分尚難認有事實上之處分權，爰不併於本案宣告沒收。
　㈡次按犯罪所得，屬於犯罪行為人者，沒收之，刑法第38條之1
    第1項前段定有明文。被告於警詢時供稱並未因本件犯行而
    獲得報酬（見偵卷第26頁），又無證據證明被告確因本案犯
    行獲有除前揭扣案現款以外之犯罪所得，自無從為沒收、追
    徵之諭知，附此敘明。
八、扣押物發還部分：
　㈠按扣押物若無留存之必要者，不待案件終結，應以法院之裁
    定或檢察官命令發還之，刑事訴訟法第142條第1項前段定有
    明文。
　㈡查本件扣案之臺灣土地銀行提款卡1張，係告訴人遭詐欺而交
    予不詳詐欺集團成員，嗣經被告及少年陳○諺持上開帳戶提
    款卡提領扣案之現金8萬元，業經本院認定如前，前揭臺灣
    土地銀行提款卡1張及現金8萬元既經扣案，已非屬被告、少
    年陳○諺或或其所屬詐欺集團所保有，且迄未發還告訴人，
    而本案已無留存上開扣押物之必要，爰依上述規定，及應刑
    法關於「發還優先」之原則，逕依刑法第142條第1項之規定
    諭知就扣案之臺灣土地銀行提款卡1張及現金8萬元發還告訴
    人，無庸先諭知沒收後，再於本案確定後由檢察官依刑事訴
    訟法第473條第1項之規定發還。
據上論斷，應依刑事訴訟法第273條之1第1項、第299條第1項前
段、第310條之2、第454條第1項，判決如主文。
本案經檢察官何采蓉提起公訴，檢察官甲○○到庭執行職務。　
中　　華　　民　　國　　111 　年　　10　　月　　25　　日
                  刑事第十八庭  法  官  孫藝娜
以上正本證明與原本無異。
如不服本判決應於收受判決後20日內向本院提出上訴書狀，並應
敘述具體理由；其未敘述上訴理由者，應於上訴期間屆滿後20日
內向本院補提理由書（均須按他造當事人之人數附繕本）「切勿
逕送上級法院」。
                                書記官  黃詩涵
中　　華　　民　　國　　111 　年　　10　　月　　25　　日
附錄本案論罪科刑法條全文：
組織犯罪防制條例第3條
發起、主持、操縱或指揮犯罪組織者，處 3 年以上 10 年以下
有期徒刑，得併科新臺幣 1 億元以下罰金；參與者，處 6 月以
上 5 年以下有期徒刑，得併科新臺幣 1 千萬元以下罰金。但參
與情節輕微者，得減輕或免除其刑。
具公務員或經選舉產生之公職人員之身分，犯前項之罪者，加重
其刑至二分之一。
犯第 1 項之罪者，應於刑之執行前，令入勞動場所，強制工作
，其期間為 3 年。
前項之強制工作，準用刑法第 90 條第 2 項但書、第 3 項及第
98 條第 2 項、第 3 項規定。
以言語、舉動、文字或其他方法，明示或暗示其為犯罪組織之成
員，或與犯罪組織或其成員有關聯，而要求他人為下列行為之一
者，處 3 年以下有期徒刑，得併科新臺幣 3 百萬元以下罰金：
一、出售財產、商業組織之出資或股份或放棄經營權。
二、配合辦理都市更新重建之處理程序。
三、購買商品或支付勞務報酬。
四、履行債務或接受債務協商之內容。
前項犯罪組織，不以現存者為必要。
以第 5 項之行為，使人行無義務之事或妨害其行使權利者，亦
同。
第 5 項、第 7 項之未遂犯罰之。
中華民國刑法第339條之2
（違法由自動付款設備取得他人之物之處罰）
意圖為自己或第三人不法之所有，以不正方法由自動付款設備取
得他人之物者，處3年以下有期徒刑、拘役或30萬元以下罰金。
以前項方法得財產上不法之利益或使第三人得之者，亦同。
前二項之未遂犯罰之。
中華民國刑法第339條之4
犯第 339 條詐欺罪而有下列情形之一者，處 1 年以上 7 年以
下有期徒刑，得併科 1 百萬元以下罰金：
一、冒用政府機關或公務員名義犯之。
二、三人以上共同犯之。
三、以廣播電視、電子通訊、網際網路或其他媒體等傳播工具，
    對公眾散布而犯之。
前項之未遂犯罰之。
洗錢防制法第14條
有第二條各款所列洗錢行為者，處 7 年以下有期徒刑，併科新
臺幣 5 百萬元以下罰金。
前項之未遂犯罰之。
前二項情形，不得科以超過其特定犯罪所定最重本刑之刑。

附件：
臺灣臺中地方檢察署檢察官起訴書
                                  111年度少連偵字第257號
　　被　　　告　乙○○　男　18歲（民國00年00月0日生）
　　　　　　　　　　　　住臺中市大里區永興路205巷21弄16
　　　　　　　　　　　　　之3號
　　　　　　　　　　　　國民身分證統一編號：Z000000000號
上列被告因詐欺等案件，已經偵查終結，認應提起公訴，茲將犯
罪事實及證據並所犯法條分敘如下：
　　　　犯罪事實
一、乙○○於民國111年5月間某日透過友人廖芃昀加入telegram暱
    稱「財源滾滾」、「淫水濕緣」、「Mm」、少年陳○諺等人
    所組成3人以上，以實施詐術為手段，具有持續性或牟利性
    之結構性詐欺犯罪組織(下稱本案詐欺集團)，並於該集團中
    負責交付人頭卡片予車手，並於車手提領款項時，在旁把風
    ，報酬為車手提領金額之2%。乙○○即與本案詐欺集團成員共
    同意圖為自己不法之所有，基於加重詐欺取財之犯意聯絡，
    由本案詐欺集團不詳成員假冒戶政事務所人員、警察及檢察
    官，於同年4月19日9時40分許接續撥打電話予丙○○佯稱：因
    個資外洩被利用涉及綁票案件，全案將由地檢署指揮偵辦，
    將會協助其處理資金財產公證，須交付金融卡云云，並要求
    丙○○加入LINE暱稱「張志杰」之人為好友方便聯繫，丙○○因
    此陷於錯誤，依對方之指示，於同年4月20日13時許，在臺
    南市○區○○路0段000號哥爸妻夫飯店前交付其名下第一商業
    銀行、彰化銀行、中華郵政股份有限公司、台灣土地銀行帳
    戶之提款卡予對方。嗣本案詐欺集團成員取得上開提款卡4
    張後，由「Mm」於同年5月19日20時許，在臺中市北區一中
    街麥當勞斜對面之某停車場內，交付上開台灣土地銀行帳戶
    (帳號:000000000000)提款卡予乙○○，並指示乙○○與少年陳○
    諺持該張提款卡提領帳戶內款項。嗣於同日20時13分許至20
    時35分許間，乙○○與少年陳○諺一同前往臺中市北區一中街9
    8號之統一超商一中門市內，由少年陳○諺持上開台灣土地銀
    行提款卡接續自帳戶內提領4筆新臺幣(下同)2萬元(共提領8
    萬元)，以此方式隱匿附表所示之人所匯入詐騙款項之去向
    而使金流無法追蹤，乙○○則在旁把風，因渠等2人形跡可疑
    ，為在場執行防手專案勤務之員警察覺有異而上前盤查，渠
    等2人當場坦承加入詐欺集團，為警以現行犯逮捕，並扣得
    贓款8萬元、提款卡1張、手機2支、交易明細1張等物，而查
    悉上情。
二、案經丙○○告訴及臺中市政府警察局第二分局報告偵辦。
        證據並所犯法條
一、證據清單及待證事項
編號 證據名稱 待證事實 1 被告乙○○於警詢及偵查中之自白。 坦承全部犯罪事實。 2 同案少年陳○諺於警詢之供述 證明全部犯罪事實。 3 告訴人丙○○於警詢時之指訴。 證明告訴人遭詐騙後交付帳戶，帳戶內之款項並遭提領之事實 4 被告與同案少年陳○諺提領款項之監視器錄影畫面截圖 佐證全部犯罪事實。 
二、核被告乙○○所為，係犯組織犯罪防制條例第3條第1項後段之
    參與犯罪組織、刑法第339條之4第1項第2款之3人以上共同
    犯詐欺取財、洗錢防制法第14條第1項之洗錢（隱匿特定犯
    罪所得之去向）等罪嫌，3罪為想像競合，請依刑法第55條
    前段規定，從一重依3人以上共同犯詐欺取財罪名處斷。被
    告與「財源滾滾」、「淫水濕緣」、「Mm」、少年陳○諺及
    本案詐欺集團成員間，有犯意聯絡及行為分擔，請論以共同
    正犯。被告之犯罪所得，請依刑法第38條之1第1項前段、第
    3項規定宣告沒收，如全部或一部不能沒收或不宜執行沒收
    時，追徵其價額。
三、依刑事訴訟法第251條第1項提起公訴。
　  此　致
臺灣臺中地方法院
中　　華　　民　　國　 111　　年　　5 　　月　　30　  日
　　　　　　　　　　　　　    檢　察　官  何采蓉
本件正本證明與原本無異
中　　華　　民　　國　 111　　年　　6  　 月　　29 　 日
　　　　　　　　　　　　　　　書　記　官　黃瑀謙